【裁判字號】    89,親,10
【裁判日期】    890824
【裁判案由】    否認子女
【裁判全文】
臺灣板橋地方法院民事判決  八十九年度親字第一○號
    原      告    丙○○
                          （現在臺灣桃園女子監獄執行中）
                          送達.
                              .
    被      告    甲○○  住同.
    兼法定代理人  乙○○  住臺.
右當事人間否認子女事件，本院判決如左：
    主    文
確認被告甲○○非被告乙○○與原告所生之婚生子。
訴訟費用由被告負擔。
    事    實
甲、原告方面：
一、聲明：如主文所示。
二、陳述：原告與被告乙○○於民國七十七年一月間結婚，婚後二人感情生變即未再
    同居，並於八十七年六月間離婚。被告甲○○於八十八年三月二十七日出生，受
    胎期間原告與被告乙○○之婚姻關係雖仍存續中，惟此期間二人並無同居關係，
    被告甲○○並非乙○○之受胎子女，爰於法定期間內，依民法第一千零六十三條
    第二項提起本件訴訟。
三、證據：提出戶籍謄本二份為證。
乙、被告方面：
一、聲明：同意原告之請求。
二、陳述：被告甲○○之生父確非被告乙○○。
丙、本院依職權函請法務部調查局鑑定兩造親子血緣關係。
    理      由
甲、程序方面：
    按關於認諾及訴訟上自認或不爭執事實之效力之規定，於否認子女之訴不適用之
    ，民事訴訟法第五百九十四條定有明文。本件因係否認子女之訴，事關身分，其
    事由係屬法院依職權調查之事項，是被告雖同意原告之請求，亦不生訴訟法上認
    諾及自認之效果，合先敘明。
乙、實體方面：
一、按妻之受胎，係在婚姻關係存續中者，推定其所生子女為婚生子女，前項推定，
    如夫妻之一方能證明妻非自夫受胎者，得提起否認之訴，民法第一千零六十三條
    定有明文。
二、經查：
  （一）本件被告甲○○於八十八年三月二十七日出生，被告乙○○與原告係於八十
        七年六月二十五日離婚，依民法第一千零六十一條及同法第一千零六十二條
        第一項之規定，被告甲○○之受胎在原告與被告乙○○之婚姻關係存續中，
        推定為原告與被告乙○○之婚生子。
  （二）又原告主張被告甲○○受胎期間與被告乙○○未有同居之事實，不惟為被告
        乙○○所自承，且本院函請法務部調查局鑑定兩造血緣關係，經鑑定被告甲
        ○○與被告乙○○之關係，結果甲○○之各式ＤＮＡ型別與乙○○之各式相
        對應型別均矛盾，故甲○○與乙○○間無血緣關係，此有法務部調查局（８
        ９）陸（四）字第８９０４１４８６號鑑定通知書一份附卷可稽。是被告甲
        ○○應非原告與被告乙○○所生之子女。又被告甲○○於八十八年三月二十
        七日出生，原告於八十九年三月十日子女出生之日起一年內提起本訴，請求
        確認被告甲○○非原告與被告乙○○之婚生子，洵屬有據，應予准許。
據上論結：原告之訴為有理由，依民事訴訟法第七十八條、第八十五條第一項前段，
判決如主文。
中      華      民      國      八十九      年      八    月    二十四  日
                                      臺灣板橋地方法院家事法庭
~B法  官  李君豪


司法院資訊處製作；財團法人民間司法改革基金會備份。
